【裁判字號】    90,上易,593
【裁判日期】    900516
【裁判案由】    竊盜
【裁判全文】
臺灣高等法院高雄分院刑事判決                      九十年度上易字第五九三號
      上  訴  人
      即  被  告  甲○○
      選任辯護人  吳信賢
右上訴人因竊盜案件，不服臺灣高雄地方法院八十九年度易字第四九八一號中華民國
八十九年十二月二十一日第一審判決（起訴案號：臺灣高雄地方法院檢察署八十八年
度偵字第九八九○號、第一三五六二號），提起上訴，本院判決如左：
      主      文
原判決關於甲○○部分撤銷。
甲○○結夥三人以上攜帶兇器竊盜，處有期徒刑柒月。
      事      實
一、甲○○於民國七十四年間因犯搶奪搶劫罪，經判處有期徒刑十一年確定，已執行
    完畢，又於八十二年間犯竊盜罪，經判處有期徒刑七月，於八十三年三月十八日
    執行完畢（不構成累犯）；仍不知悔改，與洪信同（經原審判處有期徒刑七月，
    緩刑四年確定）及綽號「阿忠」之不詳姓名成年男子共三人（起訴書誤載為六人
    ），共同基於意圖為自己不法所有之犯意聯絡，於民國八十九年四月三十日晚上
    十一時四十分許，在高雄市○○區○○路七十一號「ＫＩＴＴＹ泡沬紅茶店」前
    騎樓下，趁店員郭秘愃不注意之際，由甲○○在旁把風，洪信同及「忠仔」者持
    客觀足為兇器之螺絲起子一支（已丟棄滅失未扣案），竊取騎樓下電玩機台內之
    ＩＣ板二塊，得手後逃離現場，嗣為警循線查獲。
二、案經高雄市政府警察局左營分局報請臺灣高雄地方法院檢察署檢察官偵查起訴。
      理      由
一、訊據上訴人即被告甲○○矢口否認右揭竊盜犯行，辯稱：我不知情，當時我不知
    他們要偷ＩＣ板，我是在家中被抓的，因我與泡沬紅茶店的老闆葉崇男認識，葉
    崇男就帶警察抓我，警訊筆錄係不正取供所得，不足為採等語。
二、經查：
（一）右揭事實，業據原審同案被告洪信同坦承不諱，而被告甲○○如何夥同被告洪
      信同及綽號「阿忠」者之不詳姓名成年子，至前揭泡沬紅茶店前騎樓下，由被
      告甲○○在旁擔任把風，由原審同案被告洪信同及綽號「忠仔」之人持客觀上
      足為兇器之用之螺絲起子一支，竊取騎樓下電玩機台內之ＩＣ板二塊等情，亦
      據被告洪信同於原審當庭與被告甲○○對質而供承在卷（見原審卷第二十二頁
      ），且被告甲○○亦於警訊、偵查中中坦承共同竊盜不諱，並於警訊時及偵訊
      中均供稱：我是要取回ＩＣ板，因葉崇男經營泡沫紅茶店，我去寄檯，葉崇男
      未給錢，且機檯亦未還，所以我去取回二塊ＩＣ板等語（見警訊卷第二頁、偵
      字第九八九○號偵查卷第七頁背面、第八頁）。
（二）證人郭秘愃於警訊、偵訊時亦表示被告等人確實未經其同意，以類似板手之工
      具取走ＩＣ板等情（見警訊卷第十六頁、偵查卷第三十七頁背面），此外，復
      有贓物領據一紙及照片三幀附於警訊卷第二十一頁至第二十四頁可稽。
（三）被告不僅於警訊時坦承右開竊盜之事實不諱，且於偵查中亦坦承有共同竊盜事
      實等情（見偵字第九八九○號偵查卷第七頁背面、第八頁），因此被告甲○○
      之警訊筆錄即使不足以採信，然被告於偵查中之筆錄係被告在自由意思狀態下
      所做之陳述，自足採信，因此被告甲○○於本院為不正取供之抗辯，顯不足採
      。至辯護人請求調取被告於警訊、偵查及原審之錄音帶加以勘驗其內容云云，
      然本案已事證明確，無調查之必要，核此敘明。又本件作案之工具究竟為何物
      ？原審共同被告洪信同自始供稱係螺絲起子一支，被告甲○○於警訊時供稱係
      以鐵撬，然本件下手實施竊取電玩機台內之ＩＣ板之人係洪信同和綽號「忠仔
      」之人，因此應以原審共同被告洪信同所供係以螺絲起子一支作為犯罪工具，
      較為可採，且該作案工具既已經原審共同被告洪信同丟棄，業已滅失，自無從
      再加以調查，因此辯護人請求調查本案之作案工具究竟為何物？可否作為兇器
      ？經核併無此必要，又此敘明。
（四）綜上所述，足見被告甲○○事後翻異前供，否認竊盜，顯係畏罪卸責之詞，不
      足採信。本件事證明確，被告甲○○竊盜犯行，堪以認定。
三、按螺絲起子一支，客觀上足以危害人之生命、身體，可供兇器使用；復按結夥三
    人以上之犯罪，應以在場共同實施或在場參與分擔實施犯罪之人為限，有最高法
    院七十六年台上字第七二一○號判例可參照。查原審共同被告洪信同及綽號「忠
    仔」之人持客觀上足為兇器之螺絲起子一支，竊取電玩機台內之ＩＣ板二塊，而
    由被告甲○○在旁把風，在場參與分擔實施犯罪，核被告甲○○所為，係刑法第
    三百二十一條第一項第三款、第四款之結夥三人以上攜帶兇器竊盜罪。被告甲○
    ○與洪信同、綽號「阿忠」之不詳姓名成年男子彼此間，互有犯意聯絡及行為分
    擔，為共同正犯。
四、原審就被告甲○○部分，以被告罪證明確，因予論罪科刑，固非無見；惟查：（
    一）被告甲○○與洪信同及綽號「阿忠」者持以竊取電玩機台內之ＩＣ板之作案
    工具應係螺絲起子一支，已詳如前所述，原審卻認定係「螺絲起子類似板手之器
    具」一支，但「螺絲起子類似板手之器具」究竟係何形狀？吾人實難想像有此種
    器具存在，而且原審認定之依據何在？均未在理由欄內敘明其依據，亦有未洽。
    （二）刑法第三百二十一條有第一項、第二項之既遂、未遂之分，被告甲○○之
    行為係犯刑法第三百二十一條第一項第三款、第四款之結夥三人以上攜帶兇器竊
    盜既遂罪，原審於理由欄論被告所犯法條卻漏引第一項，亦有未洽。被告甲○○
    上訴意旨，仍執前詞，否認犯罪，指摘原判決不當，雖無理由，然原判決關於被
    告甲○○部分，既有上開可議之處，自屬無可維持，應由本院將原判決關於被告
    甲○○部分予以撤銷改判。爰審酌被告甲○○結夥深夜行竊，危害社會治安匪淺
    ，復未供出參與行竊之「阿忠」男子之真實姓名供警依法訴追，量刑本不宜從輕
    ，惟念及被告所竊得財物之價值不多，及犯罪後態度等一切情狀，仍量處有期徒
    刑七月。被告甲○○於七十四年間因犯搶奪搶劫罪，經判處有期徒刑十一年確定
    ，已執行完畢，又於八十二年間犯竊盜罪，經判處有期徒刑七月，於八十三年三
    月十八日執行完畢，有台灣高等法院被告全國前案紀錄表可稽，雖不構成累犯，
    但被告前科甚多，本院認為不宜為緩刑之宣告，併此敘明。至供本案犯罪所用之
    螺絲起子一支，雖係原審共同被告洪信同所有，惟未經扣案，且原審共同被告洪
    信同供稱已丟棄高雄市○○○路路旁而滅失，故不另為沒收之諭知。
據上論斷，應依刑事訴訟法第三百六十九條第一項前段、第三百六十四條、第二百九
十九條第一項前段，刑法第二十八條、第三百二十一條第一項第三款、第四款，判決
如主文。
本案經檢察官陳惠珠到庭執行職務。
中    華    民    國         九十       年      五      月     十六     日
                              臺灣高等法院高雄分院刑事第七庭
                                  審判長法官  王光照
                                        法官  黃仁松
                                        法官  黃壽燕
右正本證明與原本無異。
不得上訴。
                                      書記官  蘇恒仁
中    華    民    國         九十       年五      月     十八     日
附錄本判決論罪科刑法條：
刑法第三百二十一條：
犯竊盜罪而有左列情形之一者，處六月以上五年以下有期徒刑：
一、於夜間侵入住宅或有人居住之建築物、船艦或隱匿其內而犯之者。
二、毀越門扇、牆垣或其他安全設備而犯之者。
三、攜帶兇器而犯之者。
四、結夥三人以上而犯之者。
五、乘火災、水災或其他災害之際而犯之者。
六、在車站或埠頭而犯之者。
前項之未遂犯罰之。
                                                                      Ｈ


司法院資訊處製作；財團法人民間司法改革基金會備份。
